【裁判字號】    89,上易,4740
【裁判日期】    900720
【裁判案由】    竊盜等
【裁判全文】
臺灣高等法院刑事判決                          八十九年度上易字第四七四○號
    上  訴  人
    即  被  告  甲○○
                戊○○
                庚○○
    右  一  人
    選任辯護人  鄧湘全律師
右列上訴人因竊盜案件，不服臺灣桃園地方法院八十九年度易字第二二二號，中華民
國八十九年五月二十九日第一審判決（起訴案號：臺灣桃園地方法院檢察署八十八年
度偵字第一七一五一號），提起上訴，本院判決如左：
    主  文
上訴駁回。
    事  實
壹、甲○○、戊○○與辛○○（業經原審判處罪刑確定）基於意圖為自己不法所有之
    概括犯意之聯絡，於民國八十八年十一月十日，在台北縣鶯歌鎮○○○路建德巷
    四十六號戊○○住處，與知情之庚○○謀議，由庚○○駕駛不詳車號自小客車，
    載甲○○及辛○○至台北縣鶯歌鎮○○路火車站附近，由甲○○把風，辛○○持
    其所有客觀上具有殺傷力可供兇器使用之磨尖起子壹支打開車門並啟動引擎之方
    式，竊取陳嘉延所有停放於鶯歌火車站附近之牌照號碼為ＬＰ─六四三二號自小
    客車一輛，得手後，交予戊○○駛至嘉義出售。
貳、甲○○、戊○○與辛○○復基於同前概括之犯意聯絡，於八十八年十一月十一日
    十時許，由甲○○及辛○○二人至桃園縣桃園市○○路六十二巷一號前，由甲○○在旁把風，辛○○持其所有客觀上具有殺傷力可供兇器使用之磨尖起子壹支啟
    動電門之方式，竊取丁○○所有停放於該處之牌照號碼為ＱＵＰ－二二三號輕機
    車一輛，得手後，於同日晚上二十三時許，交由戊○○及甲○○駛至桃園縣龜山
    鄉○○路○段一二四八之三號一樓張時偁所經營之大進小客車租賃有限公司質押
    租借自小客車（關於此部分，其二人另有犯罪，而經原審判處罪刑，因其二人撤
    回上訴而告確定）。嗣於同年月十三日晚上七時五十分許，因辛○○駕駛其個人
    竊得之機車，持其個人竊得之金融卡至桃園市○○路三八九號萬通銀行盜刷時，
    為警當場查獲，並扣得辛○○所有上開供犯罪所用之起子壹支，且因而循線查獲
    甲○○、戊○○及庚○○。
參、案經桃園縣警察局移送臺灣桃園地方法院檢查署檢察官偵查起訴。
    理  由
壹、事實欄壹部分
    一認定犯罪事實所憑的證據和理由：
      (一)被告甲○○對於事實欄壹之犯罪事實，業已坦白承認（偵卷(一)第三十四頁反
        面、第一○四頁反面、原審卷(一)第一七九頁、本院卷第九十九頁）。
      (二)被告庚○○於警訊、偵查中供承伊是被戊○○所迫載甲○○、辛○○二人去
        竊車，辛○○竊得的車子交給戊○○，戊○○說要把偷來的車子開到嘉義去
        賣給別人解體等語（偵卷(一)第四十四頁反面、第四十五頁、第四十八頁、偵
        卷(二)第二一八頁反面、原審卷(一)第六十五頁）。
      (三)被告戊○○坦稱辛○○交伊之上開小客車，伊有將之駛至嘉義出售等情（本
        院卷第六十六頁）。
      (四)共犯辛○○迭於警訊、偵查及原審審理中供稱事實欄壹所示之時、地，伊和
        甲○○共同偷的車，是戊○○要伊去偷的，而庚○○是戊○○叫他載伊和甲○○到現場去偷車的，偷車後交給戊○○等語明確（偵卷(一)第二十一頁反面
        、第二十二頁、第一○一頁反面、偵卷(二)第一五二頁反面、第二一八頁反面
        、第二一九頁、原審卷(一)第四十頁、第一○六頁）。益足以佐證被告甲○○
        、戊○○及庚○○有事實欄壹之犯行無訛。
      (五)而牌照號碼ＬＰ－六四三二號自小客車之行車執照係於被告戊○○前揭住處
        為警起獲，此並有搜索扣押證明筆錄可證（偵卷(一)第八十九頁）。
      (六)牌照號碼ＬＰ－六四三二號自小客車係陳嘉延所有，停放於台北縣鶯歌火車
        站附近失竊等情，業據被害人陳嘉延指述綦詳，並有其所立領回該車行車執
        照之贓物領據在卷足憑（偵卷(一)第八十、八十一頁）。
      (七)此外，並有辛○○所有供行竊所用之前述起子壹支扣案可佐。
    二本院對於被告辯解之判斷：
      (一)被告戊○○辯稱：伊未叫辛○○去偷車，係因辛○○原賣伊一輛機車三千元
        ，又將機車騎走，辛○○為補償伊損失，去偷車給伊云云。
      (二)被告庚○○則以：伊是去向戊○○租房子，辛○○及甲○○只是搭伊便車到
        火車站，其二人下車後，伊即離開，並未參與竊車等語置辯。
      (三)經查：
        1.如前所述，被告戊○○、庚○○確實知情被告甲○○、辛○○竊車之事，
          被告庚○○甚且開車載甲○○及辛○○前往竊車，而竊得得車輛並由被告
          戊○○銷贓，且所竊得自小客車之行車執照亦在被告戊○○住處查獲，是
          被告戊○○、庚○○否認犯行，係圖卸責。
        2.共犯辛○○嗣後翻異前供改稱：戊○○並未叫伊去偷車，戊○○對竊車之
          事不知情，另伊是叫庚○○送渠等回家，庚○○未參與偷車云云，與其前
          開歷次供詞完全不符，顯係迴護被告戊○○、庚○○之詞，不足採信。
        3.另被告戊○○所稱庚○○是來找我談租房子的是，與本件偷車無關云云。
          查被告戊○○及庚○○二人，經隔離訊問關於渠二人就洽談租屋過程，被
          告庚○○稱伊是聽朋友說戊○○有房子要出租，伊當天即有住戊○○家；
          而被告戊○○卻說伊房子有貼出租廣告，當天伊告訴庚○○說房子是伊母
          親的，要庚○○明天再來與伊母親談。足見渠二人所言互不一致，均無可
          取。
      (四)綜上查證，事實欄壹之事證至為明確，被告戊○○、庚○○所辯不足採信，
        被告三人此部分犯行堪予認定。
貳、事實欄貳部分
    一認定犯罪事實所憑的證據和理由：
      (一)被告甲○○於偵查中自白其有與辛○○於事實欄貳之時地一起去偷車，由伊
        把風等情不諱（偵卷(二)第一七一頁），核與共犯辛○○供承之事實相符（偵
        卷(二)第一七一頁、第二一八頁）。
      (二)事實欄貳之牌照號碼為ＱＵＰ－二二三號輕機車一輛，係丁○○所失竊乙情
        ，業據被害人丁○○於警訊中證述屬實，並有其領回該機車所立具之贓物領
        據在卷可佐（偵卷(一)第六十六、六十七頁）。
      (三)而被告甲○○、辛○○於竊得事實欄貳所示之機車後，於同日晚上二十三時
        許，交由被告戊○○及甲○○駛至桃園縣龜山鄉○○路○段一二四八之三號
        一樓張時偁所經營之大進小客車租賃有限公司質押租借自小客車之事實，被
        被告甲○○及戊○○所是認，核與證人即即該租車公司負責人張時偁證述情
        節相符（偵卷(一)第七十五頁反面、第七十六頁）。
      (四)此外，並有辛○○所有供行竊所用之前述起子壹支扣案可佐。
    二本院對於被告辯解之判斷：
      (一)被告甲○○辯稱：伊警訊係遭刑求云云。
      (二)被告戊○○否認參與事實欄貳之犯行。
      (三)經查：
        1.原審於八十九年五月十五日訊之被告甲○○有無遭刑求，據渠稱：未遭刑
          求等語（原審卷(二)第十五頁、第十六頁）。而被告甲○○經警移送檢察署
          ，經檢察官訊問後因另案送勒戒處所執行觀察、勒戒，於入勒戒所時之體
          檢報告表亦載明：「我無內外傷」，並有被告甲○○簽名捺印，此有被告
          甲○○八十八年十一月十五日入所體檢表在卷可稽，足見被告甲○○所辯
          遭刑求並不足取。
        2.如前所述，再參之被告甲○○等人竊得機車或自小客車後，均交給被告林
          傳揚出售或質押再去騙取租用之自小客車後變賣等情以觀，可見被告林傳
          揚應係知情而有共同謀議竊盜，其空言否認犯行毫無足取。
      (四)綜上所述，事實欄貳之事證亦甚明確，被告甲○○、戊○○所辯亦不足採，
        其二人此部分犯行亦堪認定。
參、論罪科刑之理由及對原審判決之審查
    一被告甲○○、戊○○及庚○○所為均觸犯刑法第三百二十一條第一項第三款、
      第四款之結夥三人以上攜帶兇器竊盜罪。
    二就事實欄壹部分，被告甲○○、戊○○、庚○○與辛○○間；就事實欄貳部分
      ，被告甲○○、戊○○與辛○○間各有犯意聯絡及行為分擔，均為共同正犯。
    三被告甲○○、戊○○先後兩次加重竊盜犯行，時間緊接，構成要件相同，顯係
      基於概括犯意為之，應依刑法第五十六條規定，論以一罪，並依法加重其刑。
    四原審認被告甲○○、戊○○、庚○○關於前揭犯行部分罪證明確，因而：
      (一)援引刑法第二十八條、第五十六條、第三百二十一條第一項第三款、第四款
        規定，並審酌被告等均正值青壯之年，不思奮發向上，竟利慾薰心，多次為
        犯罪行為，及其等之品行、智識程度及被告甲○○等犯後之態度，以及犯罪
        所生之危害等一切情狀，分別量處被告甲○○有期徒刑一年八月、被告戊○○有期徒刑二年二月、被告庚○○有期徒刑八月。
      (二)且就扣案之起子壹支認係共犯辛○○所有供犯前開竊盜罪所用之物，依刑法
        第三十八條第一項第二款宣告沒收。
      (三)復就就公訴意旨另指：被告戊○○、甲○○、庚○○與辛○○、廖惠君（另
        經原審判處有期徒刑五月、林佳敏（業經原審判決無罪確定）共同組成竊盜
        集團，共同竊取如附表所示之物，因認被告戊○○、甲○○就附表編號一、
        四、九所示，被告庚○○就附表編號一、四、九、十所示之時地，亦涉有竊
        盜犯行，惟訊之被告戊○○、甲○○、庚○○均堅詞否認渠等間有一特定之
        集團組織，並否認有該等犯行，惟查辛○○平時就在偷，被告戊○○只有參
        與竊車，而被告庚○○只有參與事實欄壹之竊盜，及附表編號一、九為辛○○一人所為，已據被告等人供承在卷，查並無積極證據足資證套被告等就各
        該編號所示之犯罪有參與，被告戊○○、甲○○就附表編號一、四、九所示
        ，被告庚○○就附表編號一、四、九、十之竊盜行為，自屬不能證明。惟公
        訴人認該部分與前開有罪部分有連續犯裁判上一罪關係，爰不另為無罪之諭
        知。
      (四)又公訴意旨另以：被告戊○○於不詳時日竊取被害人陳長棱之駕照及被害人
        王永達之身分證，因認被告戊○○此部分亦涉犯竊盜罪嫌云云。惟訊之被告
        戊○○否認有該犯行，且被告甲○○亦供稱陳長棱之駕照係廖一清交付予戊○○，此外亦查無積極證據足資證明被告戊○○有該部分之犯行，此部分自
        亦屬不能證明，惟公訴人認此部分與前開有罪部分有連續犯裁判上一罪關係
        ，亦不另為無罪之諭知。
      (五)經核原判決關於被告甲○○、戊○○、庚○○前揭犯行部分認事用法，尚無
        違誤，量刑亦屬妥適。
    五被告甲○○、戊○○、庚○○等三人上訴意指仍執前詞任意指摘原判決不當，
      為無理由，均應予駁回。
    六至於原審判決附表編號十一所示之犯罪事實，雖未經公訴人起訴，惟該部分與
      起訴部分有連續犯裁判上一罪關係，為起訴效力所及，自得審理，此亦經原判
      決認定在案（見原審判決第八頁倒數第三行起）。然原判決竟又謂該部分之犯
      罪事實經檢察官起訴被告庚○○涉有竊盜罪嫌（原審判決第九頁倒數第一行、
      第十頁第一行），即屬有誤，特此更正之。
肆、適用之法律：
    刑事訴訟法第三百六十八條。
本案經檢察官何明楨到庭執行職務。
中      華      民      國    九十      年      七      月     二十     日
                              臺灣高等法院刑事二十庭
                                  審判長法  官  葉  麗  霞
                                        法  官  李  錦  樑
                                        法  官  余  來  炎
右正本證明與原本無異。
不得上訴。
                                        書記官  黃  麗  玲
中      華      民      國    九十      年      七      月    二十三    日
附錄：本案論罪科刑法條全文
刑法第三百二十一條
犯竊盜罪而有左列情形之一者，處六月以上五年以下有期徒刑：
一、於夜間侵入住宅或有人居住之建築物、船艦或隱匿其內而犯之者。
二、毀越門扇、牆垣或其他安全設備而犯之者。
三、攜帶兇器而犯之者。
四、結夥三人以上而犯之者。
五、乘火災、水災或其他災害之際而犯之者。
六、在車站或埠頭而犯之者。
前項之未遂犯罰之。
附表：
┌─┬───┬────┬────┬────────┬───┬──────┐
│編│被  告│        │        │                │被害人│            │
│號│姓  名│犯罪時間│犯罪地點│犯  罪  方  法  │姓  名│被 害 物 品 │
├─┼───┼────┼────┼────────┼───┼──────┤
│一│辛○○│八十八年│桃園市文│由辛○○持客觀上│      │            │
│  │      │十一月十│康街四之│具殺傷力可為兇器│乙○○│ＲＸＪ－七三│
│  │      │三日凌晨│二號前  │使用之磨尖起子竊│      │三號輕機車  │
│  │      │一時三十│        │取。            │      │            │
│  │      │分時許  │        │                │      │            │
├─┼───┼────┼────┼────────┼───┼──────┤
│四│辛○○│八十八年│桃園市紹│辛○○攜帶客觀上│      │            │
│  │廖惠君│十一月九│興街十八│具殺傷力可為兇器│      │            │
│  │      │日九時許│巷城東社│使用之磨尖起子竊│丙○○│ＨＸＩ－四七│
│  │      │        │區地下停│取，廖惠君則在旁│      │八車牌一面  │
│  │      │        │車場    │把風。          │      │            │
├─┼───┼────┼────┼────────┼───┼──────┤
│九│辛○○│八十八年│桃園市復│由辛○○持客觀上│      │            │
│  │      │十一月不│興路四一│具殺傷力可為兇器│己○○│ＭＫ－四八六│
│  │      │詳時間  │八巷二八│使用之磨尖起子破│      │○號自小客行│
│  │      │        │號對面地│壞車門（毀損部分│      │照          │
│  │      │        │下室    │未據告訴）入內行│      │            │
│  ││        │        │竊。            │      │            │
├─┼───┼────┼────┼────────┼───┼──────┤
│十│辛○○│八十八年│桃園市大│三人謀議，由黎俊│      │            │
│  │甲○○│十一月十│仁路六二│良持其所有客觀上│丁○○│ＱＵＰ－二二│
│  │戊○○│一日十時│巷一號  │具有殺傷力可為兇│      │三號輕機車  │
│  │      │三十分許│        │器使用之磨尖起子│      │            │
│  │      │        │        │下手竊取，甲○○│      │            │
│  │      │        │        │在旁把風。      │      │            │
└─┴───┴────┴────┴────────┴───┴──────┘


司法院資訊處製作；財團法人民間司法改革基金會備份。
